臺灣高雄地方法院刑事裁定
                                      111年度聲字第238號
聲  請  人  臺灣高雄地方檢察署檢察官
受  刑  人  劉志聖




上列聲請人因受刑人數罪併罰有二裁判以上，聲請定其應執行之
刑（111 年度執聲字第133 號），本院裁定如下：
    主  文
甲○○犯如附表所示之肆拾伍罪，所處各如附表所載之刑，應執
行有期徒刑柒年。
    理  由
一、聲請意旨略以：受刑人甲○○因犯如附表所示之45罪，先後判
    決確定如附表，應依刑法第50條、第53條及第51條第5 款之
    規定，定其應執行之刑，爰依刑事訴訟法第477 條第1 項聲
    請裁定等語。
二、按數罪併罰，有2 裁判以上者，依刑法第51條之規定，定其
    應執行之刑，又數罪併罰，分別宣告其罪之刑，如宣告多數
    有期徒刑者，於各刑中之最長期以上，各刑合併之刑期以下
    ，定其刑期，但不得逾30年，刑法第53條、第51條第5 款分
    別定有明文。另依刑法第53條所定，應依刑法第51條第5 款
    規定定其應執行之刑者，由該案犯罪事實最後判決之法院之
    檢察官，聲請該法院裁定之，刑事訴訟法第477 條第1 項已
    有明定。末按法律上屬於自由裁量之事項，有其外部性界限
    及內部性界限，並非概無拘束。依據法律之具體規定，法院
    應在其範圍選擇為適當之裁判者，為外部性界限；而法院為
    裁判時，應考量法律之目的，及法律秩序之理念所在者，為
    內部性界限。法院為裁判時，二者均不得有所踰越，是數罪
    併罰，有二裁判以上，定其應執行之刑時，固屬法院自由裁
    量之事項，然仍應受前揭外部性界限及內部性界限之拘束（
    最高法院80年台非字第473 號、93年度台非字第192 號刑事
    裁判要旨可參）。
三、經查，本件受刑人所犯如附表所示之45罪，業經先後判處各
    如附表所示之刑，並於如附表所示之日期分別確定在案，且
    附表編號1 至9 、編號10至14之罪，分別曾經定應執行有期
    徒刑6 年9 月、3 年6 月確定，有如附表所示案件之判決書
    、裁定及臺灣高等法院被告前案紀錄表在卷可佐。經核，本
    院為上開案件犯罪事實最後判決之法院，且受刑人所犯如附
    表所示各罪，符合刑法第50條第1 項所定得予定執行刑之要
    件，本院認本件聲請核屬正當。復依前揭最高法院裁判意旨
    ，本院就附表所示案件，再為定應執行刑之裁判時，自應受
    前開裁判所為定應執行刑內部界限之拘束，即不得重於上開
    曾經定應執行刑之罪所示各應執行刑加計之總和即10年3 月
    （計算式：6 年9 月＋3 年6 月＝10年3 月）。爰考量受刑人
    所犯之罪，均為加入同一詐欺集團擔任車手頭之詐欺案件，
    各罪被害主體不同，犯罪時間均密接集中於民國108 年9月
    至10月間，再衡以受刑人因前數次定應執行刑，已享有限制
    加重原則之相當優惠等情，及其以書面陳述請求本院從輕定
    應執行刑之意見（見卷附臺灣高雄地方檢察署受刑人是否同
    意聲請定執行刑調查表），定其應執行之刑如主文所示。
四、爰依刑事訴訟法第477 條第1 項，刑法第53條、第51條第5
    款，裁定如主文。
中　　華　　民　　國　 111　　年　　3 　　月　 7　　日 
                  刑事第九庭    法　官  張瀞文
以上正本證明與原本無異。
如不服本裁定，應於收受送達後5 日內向本院提出抗告狀。
中　　華　　民　　國　　111 　年　　3 　　月　　7 　　日
                                書記官  張惠雯
附表：
編　　　　　號  1 2 3 　　　　　　　罪　　　　　名    詐欺  詐欺  詐欺 　　　　　　　宣　　告　　刑   有期徒刑1 年6 月   有期徒刑1 年6 月  有期徒刑1 年4 月 　　　　　　　犯　罪　日　期    108 年10月6 日  108 年10月5 日  108 年10月5 日 　　　　　　　偵  查  機  關年　度　案　號   臺南地檢108 年度偵字第17099 號、第17686號、第19049 號  臺南地檢109 年度偵字第10884 號  　　  最後  事實審 　　　　法　　院  臺南地院   臺南地院   　　　　案　　號 108 年度訴字第1312號、109 年度訴字第196號、第197 號 109 年度訴字第812 號   判決日期 109 年5 月26日 109 年8 月19日  　　　　　　　　　確定  判決 　　　　法　　院  臺南地院  臺南地院    　　　　案　　號 108 年度訴字第1312號、109 年度訴字第196號、第197 號 109 年度訴字第812 號   判　　決確定日期 109 年6 月30日 109 年11月25日  　　　　　 備　　　　　註   編號1 至9 之罪曾經定應執行有期徒刑6 年9 月確定。　　　　　　　　   

編　　　　　號  4 5 6 　　　　　　　罪　　　　　名    詐欺  詐欺  詐欺 　　　　　　　宣　　告　　刑    有期徒刑1 年3 月 （共3 次）  有期徒刑1 年2 月 （共9 次）  有期徒刑1 年4 月 　　　　　　　犯　罪　日　期   108 年10月5 日(3次) 108 年10月5 日(1次) 108 年10月6 日(6次) 108 年10月7 日(1次) 108 年10月9 日(1次)  108 年9 月17日 　　　　　　　偵  查  機  關年　度　案　號    臺南地檢109 年度偵字第10884 號  臺中地檢108 年度偵字第34270 號、109 年度偵字第310 號、第3365號、第4628號、第6352號、第10673 號  　　　  最後  事實審 　　　　 　　　　法　　院  臺南地院  臺中地院   　　　　案　　號  109 年度訴字第812 號  109 年度金訴字第256 號   判決日期 109 年8 月19日 109 年9 月30日   　　　  確定  判決 　　　　法　　院  臺南地院   臺中地院   　　　　案　　號  109 年度訴字第812 號  109 年度金訴字第256 號    判　　決確定日期 109 年11月25日 109 年11月3 日   備　　　　　註  1.編號1 至9 之罪曾經定應執行有期徒刑6 年9 月確定。　　　　　　 2.編號5 之罪犯罪日期「108 年10月7 日( 1 次) 」部分，原聲請書誤 　載為「108 年10月8 日(1次)」，應予更正如上。　   

編　　　　　號  7 8 9 　　　　　　　罪　　　　　名    詐欺  詐欺  詐欺 　　　　　　　宣　　告　　刑   有期徒刑1 年5 月  有期徒刑1 年4 月  有期徒刑1 年3 月 （共2 次） 　　　　　　　犯　罪　日　期    108 年9 月24日  108 年9 月26日 108年10月間某日(1次) 108 年10月8 日(1次) 　　　　　　　偵  查  機  關年　度　案　號   臺中地檢108 年度少連偵字第441 號、109 年度少連偵字第53號、109 年度偵字第9449號    　　  最後  事實審 　　　　法　　院  臺中地院     　　　　案　　號   109 年度原金訴字第7 號、109 年度金訴字第228 號    判決日期 110 年3 月31日   　　　　 　 確定  判決 　　　　法　　院  臺中地院     　　　　案　　號  109 年度原金訴字第7 號     判　　決確定日期 110 年5 月4 日    備　　　　　註  1.編號1 至9 之罪曾經定應執行有期徒刑6 年9 月確定。 2.編號7 之罪犯罪日期部分，原聲請書誤載為「108 年9 月26日」，應 　予更正如上。　 3.編號9 之罪犯罪日期「108 年10月間某日( 1 次) 」部分，原聲請書 　誤載為「108 年10月10日」，應予更正如上。　   

編　　　　　號  10 11 12 　　　　　　　罪　　　　　名    詐欺  詐欺  詐欺 　　　　　　　宣　　告　　刑   有期徒刑1 年7 月 （共2 次）  有期徒刑1 年5 月  有期徒刑1 年3 月 （共7 次） 　　　　　　　犯　罪　日　期   108 年9 月29日(2次)  108 年10月1 日  108 年9 月30日(7次)  　　　　　　　偵  查  機  關年　度　案　號    高雄地檢108 年度偵字第18902 號、第22068 號、109 年度偵字第1408號、第2420號、第2539號、第6954號、第6959號   　　　　　　最後 事實審 　　　　法　　院  高雄地院     　　　　案　　號  110 年度訴字第109 號     判決日期 110 年11月30日   　 　 確定  判決 　　　　法　　院  高雄地院     　　　　案　　號  110 年度訴字第109 號     判　　決確定日期 111 年1 月5 日    備　　　　註   編號10至14之罪曾經定應執行有期徒刑3 年6 月確定。　　　　　　　　   

編　　　　　號  13 14 　　　　　　　　罪　　　　名    詐欺  詐欺 　　　　　　　宣　告　　刑    有期徒刑1 年2 月（共12次）  有期徒刑1 年9 月（共3次） 　　　　　　　犯　罪　日　期   108 年9 月29日(1次)  108 年9 月30日(9次)  108 年10月1 日(1次) 108 年9 月28日 108 年9 月29日 108 年10月1 日 　　　　　　　偵  查  機  關年　度　案　號    高雄地檢108 年度偵字第18902 號、第22068 號、109 年度偵字第1408號、第2420號、第2539號、第6954號、第6959號  　　 　 最 後事實審 　　　　法　　院  高雄地院    　　　　案　　號  110 年度訴字第109 號    判決日期 110 年11月30日  　　　  確定判　決 　　　　法　　院  高雄地院    　　　　案　　號  110 年度訴字第109 號    判　　決確定日期 111 年1 月5 日  　　　　　　　備　　　　　註   編號10至14之罪曾經定應執行有期徒刑3 年6 月確定。